【裁判字號】    89,上易,1124
【裁判日期】    890816
【裁判案由】    賭博
【裁判全文】
臺灣高等法院高雄分院刑事判決          八十九年度上易字第一一二四號
    上訴人
    即被告      乙○○
右上訴人因賭博案件，不服臺灣高雄地方法院八十八年度易字第四七０一號中華民國
八十九年四月二十四日第一審判決（起訴案號：臺灣高雄地方法院檢察署八十八年度
偵字第一七０二四號），提起上訴，本院判決如左：
      主      文
上訴駁回。
      事實及理由
一、本案經本院審理結果，認第一審判決認事用法及量刑均無不當，應予維持，並引
    用第一審判決書記載之事實、證據及理由。（如附件）。
二、證人賴勤豐於原審審理中雖證稱：「僑慧超商之電玩是我所有，我把電玩擺設在
    超商的騎樓下，在僑慧超商未承租前就擺設，那些電玩是用發電機發動，專用在
    路邊攤擺設用的，不是放在騎樓下，那天我人不在高雄，才把它移進騎樓」。「
    我把電玩擺那邊，並沒有付租金。」「電玩內之零錢是由我在收。」云云，惟
    查被告乙○○於警訊中已自承：「：：：我才會和程法山至店外收取機內硬幣
   。」「我去看內的分數後，並且要梁伯彰自己按開關洗掉分數。」等情，足見
    被告確有負責管理該機，並於顧客打完要洗分換現金時，至現場看內之分數
    ，事後並至機內收取硬幣。則上開機如係賴勤豐所單獨經營，與被告乙○○
    無關，被告又何需去檢查分數，事後又予以兌換現金，是證人賴勤豐之證言顯係
    事後護之詞，自不足為被告有利認定之依據。
三、原審因依刑法第二十八條、第二百六十七條、第二百六十六條第二項、第四十一
    條，罰金罰鍰提高標準條例第一條前段、第二條之規定，並審酌被告乙○○犯罪
    之一切情狀，量處有期徒刑三月，並諭知如易科罰金，以三百元折算一日。扣押
    之賭博性電動機具八台（各含ＩＣ板一片）及賭資二萬五千八百二十元，分別為
    當場賭博之器具與在賭檯之財物，併依刑法第二百六十六條第二項之規定宣告沒
    收，認事用法，核無不合，量刑亦屬妥適，被告上訴意旨，仍執前詞，並否認犯
    罪，指摘原判決不當，為無理由，應予駁回。
四、同案被告梁伯彰、夏淑婷已經原審判決確定。
據上論結，應依刑事訴訟法第三百六十八條、第三百七十三條，判決如主文。
本案經檢察官邱榮藏到庭執行職務。
中    華    民    國    八十九     年       八       月      十六      日
                              臺灣高等法院高雄分院刑事第九庭
                                  審判長法官  張甲松
                                        法官  江泰章
                                        法官  任森銓
右正本證甲與原本無異。
不得上訴。
                                      書記官  張文斌
中    華    民    國     八十九     年       八       月      十八      日
附錄：本判決論罪科刑法條：
刑法第二百六十七條：
以賭博為常業者，處二年以下有期徒刑，得併科一千元以下罰金。
                                                                        Ｋ
附件：
臺灣高雄地方法院刑事判決                        八十八年度易字第四七一號
    公  訴  人  臺灣高雄地方法院檢察署檢察官
    被      告  乙○○  男二十歲（民國○○○年○月○○○日生）
                        住高雄市○○區○○街二一０號
                        身分證統一編號：Ｅ一二一四六二九四號
    被      告  梁伯彰  男三十三歲（民國○○○年○月○日生）
     住高雄市新興區○○○路二六號
                        身分證統一編號：Ｅ一二一六八一八七號
    被      告  夏淑婷  女十九歲（民國○○○年○月○○日生）
                        住高雄市旗津區復興巷三之二二號
                        身分證統一編號：Ｅ二二三八九七二號
右列被告等因賭博案件，經檢察官提起公訴（八十八年度偵字第一七０二四號），本
院判決如左：
    主  文
乙○○、夏淑婷共同以賭博為常業，各處有期徒刑參月，如易科罰金，均以參佰元折
算壹日。賭博性電動機具捌台（均含ＩＣ壹板）、新台幣貳萬伍仟捌佰貳拾元，均沒
收。
梁伯彰在公眾得出入之場所賭博財物，處罰金參仟元，如易服勞役，以參佰元折算壹
日。同前項之物，均沒收。
    事  實
一、夏淑婷、乙○○係高雄市○○區○○路一一八號僑慧超商之店員，分別自民國八
    十八年五月間及七月間起，受真實身分暨年籍不詳之人雇用，共同基於常業賭博
    之犯意聯絡，於該超商之騎樓所擺設之賭博性電動玩具共八台擔任結算分數及為
    賭客兌換現金之工作，利用上開機具與不特定顧客賭博財物。賭法為賭客以硬幣
    投入上揭賭博性電動機具開分，自由押注賭玩，玩畢依積分倍數兌換現金，並恃
    此為生。嗣於八十八年七月五日下午五時五十分許，適有賭客梁伯彰玩畢上揭機
    具，以積分二百分，向乙○○示意洗分兌現，約半小時後，由夏淑婷告知梁伯彰
    現金已藏放在超商內之廁所處，經梁伯彰入內取得新台幣（下同）二千元後，旋
    為警當場查獲，並扣得上揭機具八台（均含ＩＣ板一片）及賭資二萬五千八百二
    十元。
二、案經高雄市政府警察局三民第一分局報請台灣高雄地方法院檢察署檢察官偵查起
    訴。
    理  由
一、右揭犯罪事實，業據被告梁伯彰迭於警訊、偵審中坦承不諱。訊據被告乙○○、
    夏淑婷均矢口否認有何右揭犯行，均辯稱：伊店所擺設之電動玩具不能兌換現金
    ，伊等未兌換現金予梁伯彰云云。惟查：被告梁伯彰於警訊、偵審中均供稱：伊
    有以積分二百分，向乙○○示意兌換現金，乙○○要伊等一下，約半小時後，有
    人告訴我可到廁所去兌換，伊即至廁所內取走二千元，隨即遭警查獲等語，是該
    店確有經營賭博性電動玩具以營利為業，而被告梁伯彰既係向被告乙○○兌換賭
    金，是被告乙○○上開所辯，顯係事後卸責之詞，要無可採。又被告夏淑婷與被
    告乙○○同屬該超商之店員，且該店採排班制，每班只有一人在店內值班，自難
    認被告夏淑婷不知該店所擺設之電動玩具得供不特定顧客賭博財物，是被告夏淑
    婷所辯，亦不足採信。此外，復有臨檢表一份、賭博性電動機具八台（均含ＩＣ
    板一片）及賭資二萬五千八百二十元可資佐證。本件事證甲確，被告三人之犯行
    堪以認定。
二、核被告乙○○、夏淑婷所為，均係犯刑法第二百六十七條之常業賭博罪。又上開
    超商所擺設之賭博性電動機具，達八台之多，應認被告乙○○、夏淑婷係以之為
    其經營業務，應論以常業賭博罪，公訴人認應依刑法第二百六十六條第一項前段
    之普通賭博罪論處，尚有未洽，然起訴事實相同，爰依法變更起訴法條，併予敘
    甲。被告乙○○、夏淑婷與該真實姓名暨年籍不詳之人間，有犯意之聯絡，行為
    之分擔，均為共同正犯。核被告梁伯彰所為，係犯行法第二百六十六條第一項前
    段之普通賭博罪。茲審酌被告乙○○、夏淑婷於賭博性電動玩具店擔任店員，以
    店內之上開機具與不特定人相互賭博財物，從中獲取不法利益，助長社會僥倖心
    理，影響正常之社會經濟活動，敗壞社會善良風俗，被告梁伯彰不思以正當工作
    獲取財產，被告乙○○、夏淑婷犯後否認犯行；被告梁伯彰犯後坦認犯行等一切
    情狀，爰量處如主文所示之刑，並諭知易科罰金、易服勞役之折算標準，以資懲
    儆。扣案之賭博性電動機具八台 (均含ＩＣ板一片）及賭資二萬五千八百二十元
    ，分別為當場賭博之器具與在賭檯之財物，併依刑法第二百六十六條第二項之規
    定宣告沒收。
據上論斷，應依刑事訴訟法第二百九十九條第一項前段、第三百條，刑法第二十八條
、第二百六十七條、第二百六十六條第一項前段、第二項、第四十一條、第四十二條
第二項，罰金罰鍰提高標準條例第一條前段、第二條，判決如主文。
本案經檢察官林敏惠到庭執行職務。
中    華    民    國     八十九     年      四      月      二十四      日
                                  臺灣高雄地方法院刑事第七庭
                                      法  官  何  悅  芳
右正本證甲與原本無異。
如不服本判決，應於判決送達後十日內，向本院提出上訴狀。
                                      書記官
中    華    民    國     八十九     年      四      月      二十七      日
附錄本案論罪科刑法條全文：
刑法第二百六十六條第一項前段
在公共場所或公眾得出入之場所賭博財物者，處一千元以下罰金。
刑法第二百六十七條。
以賭博為常業者，處二年以下有期徒刑，得併科一千元以下罰金。


司法院資訊處製作；財團法人民間司法改革基金會備份。
